

CIENTÍFICO DE DATOS · INVESTIGADOR ECONÓMICO

Av. de Valdemarin 91A 1°D, 28023, Madrid, España

□ (+34) 651 808 171 | work@pabloforero.eu | pabloforero.eu | popforero | pablo-forero

## Introducción

Científico de Datos en el Laboratorio de Innovación de Allfunds. Buenas habilidades analíticas y tecnológicas. Especialista en modelación y análisis predictivo. Modelos estocásticos, series temporales, programación dinámica, aprendizaje automático y redes neuronales. Entusiasta del software abierto y las practicas modernas de la industria.

## **Experiencia Laboral**

Allfunds Madrid, España

CIENTÍFICO DE DATOS SENIOR, INNOVATION LAB

2018 - Actualidad

- Desarrollo de un modelo predictivo con Random Forests de perfiles de preferencias en la compra de fondos de inversión minorista.
- Creación de un clasificador de fondos de inversión con Procesamiento de Lenguajes Naturales con prospectos en formato PDF.
- Trabajo en el desarrollo de un Datalake para la empresa usando Google Cloud.
- Creación de un herramienta para el análisis sistemático de precios.
- Desarrollo de la segmentación de información interna y datos analíticos para informes de gestión.
- Trabajo en el desarrollo de una nueva herramienta de calculo de rebates en la nube.
- Creación de un modulo para la generación en nube de informes de precios para usuarios internos y externos.
- Desarrollo de indicadores predictivos comercializados a clientes externos.

### **SAIS John Hopkins University**

Bolonia, Italia

PROFESOR AYUDANTE

2015

Profesor ayudante en Comercio Internacional para el Professor G. Plummer.

#### **Banif (Santander Banca Privada)**

Madrid, España

2009 - 2010

2008

Analista, Gestión de Activos

• Análisis de activos y portfolios para los gestores.

• Generación de los informes semanales de las carteras de renta fija.

Renaissance Capital Londres, Reino Unido

PRACTICAS, ANALISTA

PRACTICAS, ANALISTA

Lonares, Remo Omao

Análisis de mercados emergentes sub-saharianos.

COS

Londres, Reino Unido 2008

· Apoyo a gestores de carteras en el análisis de empresas, sobre todo en las obligaciones de sus pensiones.

ING Capital Londres, Reino Unido

Practicas, Analista

• Análisis de países emergentes en Europea del este y utilities en Iberia.

2007

## Formación Académica

### **European University Institute**

Florencia, Italia

Ph.D. (ABD) EN ECONOMÍA

2012 - 2017

- Titulo tesis: Competition, Tasks and Earnings Inequality
- Supervisor: Ramon Marimón
- Investigación en Comercio Internacional, Macroeconomía, Economía Laboral y Economía Computacional.

### **European University Institute**

Florencia, Italia

MRES EN ECONOMÍA 2012 - 2013

#### Universidad de Navarra

'amplona, Espai

MSc en Economía y Finanzas

2010 - 2011

University of Exeter

B.A. EN ECONOMÍA Y POLÍTICA

Exeter, Reino Unido

2006 - 2009

### **Actividades Profesionales**

EABCN Training School Florencia, Italia

Participante 2016

• Micro-Structure of Trade - Theory and Evidence

• Enseñado por Klaus Adam

Workshop on Economic Policy Challenges Florencia, Italia

2016

Discusión

• The Optimal Inflation Rate and Firm-Level Productivity Trends

· Por Klaus Adam y Henning Weber

The Econometric Society 2016 European Winter Meeting Edimburgo, Reino Unido

**PONENTE** 2016

Simposio de la Asociación Española de Economía

Bilbao, España

PONENTE 2016

**Zurich Initiative on Computational Economics**Zurich, Suiza

PARTICIPANTE 2015

COEURE Workshop on Labour Markets

Bruselas, Bélgica

RELATOR 2015

• EU Dual Labour Markets: Consequences and Potential Reforms

# **Idiomas y Competencias**

**Investigación** Comercio Internacional, Macroeconomía, Economía Laboral, Economía Computacional

**Idiomas** Español, Ingles, Frances (básico), Italiano (básico)

**Lenguajes de Programación** Python, Matlab, SQL, LaTeX, Julia, VBA

**Herramientas Estadísticas** Pandas, Excel, Scikit-learn, Pyro, Dynare, Eviews, Stata

**Computación en la Nube** Google Cloud Platform, BigQuery

Herramientas Tecnológicas Docker, Git, Sphinx, Plotly, Airflow, PyTorch